臺灣臺中地方法院刑事判決　　　　　　　　　　　　九十三年度易字第一五四號
　　公　訴　人　臺灣臺中地方法院檢察署檢察官
　　被　　　告　戊○○
　　　　　　　　丁○○
　　　　　　　　乙○○
　　　　　　　　甲○○
　　右二人共同
　　選任辯護人　曾信嘉律師
右列被告因過失傷害等案件，經檢察官提起公訴（九十一年度偵字第二三五七七號）
，本院判決如左：
    主  文
本件公訴不受理。
    理  由
一、公訴意旨略以：被告甲○○係被告戊○○之子丙○○之前妻，於民國九十二年十
    一月二十三日上午八時三十分許，與其姐即被告乙○○同至被告戊○○及丙○○
    位於台中市○區○○街二巷七號住處，探視其子陶仰德，因丙○○之姐即被告丁○○向被告甲○○表示陶仰德不願出門後關門不予理會，被告乙○○竟猛按門鈴
    不放，期間斷斷續續，被告戊○○及其妻陶陳蓮芝返回上址，見被告甲○○、乙○○，與之理論後亦關門未加理會，被告甲○○不滿猛按門鈴，迨於同日上午九
    時許，被告戊○○、丁○○及陶陳蓮芝難耐鈴響，遂開門與被告甲○○、乙○○
    理論，雙方發生爭執，被告戊○○欲阻止被告甲○○繼續按門鈴，以手蓋住門鈴
    ，被告乙○○見狀欲拉開被告戊○○，又被告戊○○見被告乙○○手上持有錄音
    筆，為取走錄音筆，被告戊○○、乙○○雙方發生拉扯，拉扯時二人應注意當時
    情況，避免使對方發生傷害，乃均未注意，致雙方拉扯之間，被告戊○○左臉頰
    受有紅腫之傷害，被告乙○○受有右手腕瘀血、左手腕擦傷、右手背擦傷之傷害
    。又被告丁○○見被告甲○○、乙○○與其父母爭執不讓，亦與被告甲○○、乙○○發生口角，詎被告甲○○、乙○○竟在不特定多數人得共聞共見之上開住處
    門口，出口公然侮辱被告丁○○稱「到現在還不結婚，生不出小孩」、「都是在
    外面與人通姦」等語，被告丁○○亦出口侮辱被告乙○○稱「你不值錢」、「潑
    婦」等語，因認被告戊○○、乙○○均涉有刑法第二百八十四條第一項前段之過
    失傷害罪嫌；被告甲○○、丁○○所為均涉有同法第三百零九條第一項之公然侮
    辱罪嫌；被告乙○○另涉有同法第三百零九條第一項之公然侮辱罪嫌等語。
二、按告訴乃論之罪，告訴人於第一審辯論終結前得撤回其告訴，又告訴經撤回者，
    應諭知不受理之判決，並得不經言詞辯論為之，刑事訴訟法第二百三十八條第一
    項、第三百零三條第三款、第三百零七條，分別定有明文。
三、查本件告訴人即被告戊○○、丁○○、乙○○、甲○○互訴過失傷害等案件，起
    訴書認被告戊○○、乙○○均係犯刑法第二百八十四條第一項前段之過失傷害罪
    ；被告甲○○、丁○○均係犯同法第三百零九條第一項之公然侮辱罪罪；被告乙○○另犯同法第三百零九條第一項之公然侮辱罪。依同法第二百八十七條前段及
    第三百十四條之規定，須告訴乃論。茲據告訴人戊○○、丁○○、乙○○、甲○○分別當庭或具狀撤回其告訴，依照上開說明，本件自應諭知不受理之判決，並
    不經言詞辯論為之。
據上論斷，應依刑事訴訟法第三百零三條第三款、第三百零七條判決如主文。
中      華      民      國      九十三      年    八    月      十一    日
                            臺灣臺中地方法院刑事第八庭
                              審判長法  官  朱  光  國
                                    法  官  洪  俊  誠
                                    法  官  鍾  堯  航
右正本證明與原本無異。
如不服本判決，應於送達後十日內向本院提出上訴狀（須附繕本），上訴於台灣高等
法院台中分院。
                                    書記官
中      華      民      國      九十三      年    八    月      十一    日
